# 急用求助!!!

提问人：wanglin0043 时间：2010-08-19 10:40:47
A对B已经是权益法投资 占比 30 追加投资 1000 完后 比例变为40% 假设追加投资额高于相应的净资产 那通过什么科目将长期投资调整为与B公司净资产乘以持股比例金额一致

回答人：chenyiwei
回复 楼主 wanglin0043 的帖子A公司执行什么会计准则和制度？事实上，无论执行什么准则或制度，都没有要求“长期投资调整为与B公司净资产乘以持股比例金额一致”，这部分差额可能包含了未确认的资产增值和商誉因素。